{"related": ["babilla"], "etymology": "From the Spanish babilla, the stifle (as of a horse).", "url": "https://en.wiktionary.org/wiki/ababillarse", "definitions": ["(veterinary medicine, Chile, Mexico) to be sick with the stifle (of horses and other quadrupeds)."], "verb": "ababillarse", "synonyms": [], "description": "ababillarse (first-person singular present me ababillo, first-person singular preterite me ababill\u00e9, past participle ababillado)", "conjugations": {"imperative": {"affirmative": ["", "abab\u00edllate", "abab\u00edllese", "ababill\u00e9monos", "ababillaos", "abab\u00edllense"], "negative": ["", "no te ababilles", "no se ababille", "no nos ababillemos", "no os ababill\u00e9is", "no se ababillen"]}, "infinitive": "ababillarse", "indicative": {"future": ["me ababillar\u00e9", "te ababillar\u00e1s", "se ababillar\u00e1", "nos ababillaremos", "os ababillar\u00e9is", "se ababillar\u00e1n"], "preterite": ["me ababill\u00e9", "te ababillaste", "se ababill\u00f3", "nos ababillamos", "os ababillasteis", "se ababillaron"], "imperfect": ["me ababillaba", "te ababillabas", "se ababillaba", "nos ababill\u00e1bamos", "os ababillabais", "se ababillaban"], "conditional": ["me ababillar\u00eda", "te ababillar\u00edas", "se ababillar\u00eda", "nos ababillar\u00edamos", "os ababillar\u00edais", "se ababillar\u00edan"], "present": ["me ababillo", "te ababillas (t\u00fa) - se ababill\u00e1s (vos)", "se ababilla", "nos ababillamos", "os ababill\u00e1is", "se ababillan"]}, "pastparticiple": {"plural": {"feminine": "ababilladas", "masculine": "ababillados"}, "singular": {"feminine": "ababillada", "masculine": "ababillado"}}, "gerund": "ababill\u00e1ndose", "subjunctive": {"imperfect_se": ["me ababillase", "te ababillases", "se ababillase", "nos ababill\u00e1semos", "os ababillaseis", "se ababillasen"], "future": ["me ababillare", "te ababillares", "se ababillare", "nos ababill\u00e1remos", "os ababillareis", "se ababillaren"], "imperfect_ra": ["me ababillara", "te ababillaras", "se ababillara", "nos ababill\u00e1ramos", "os ababillarais", "se ababillaran"], "present": ["me ababille", "te ababilles (t\u00fa) - se ababill\u00e9s (vos)", "se ababille", "nos ababillemos", "os ababill\u00e9is", "se ababillen"]}}, "pronunciations": ["IPA(key): /a.ba.bi.\u02c8\u028ear.se/"]}